【裁判字號】    95,訴,2349
【裁判日期】    951220
【裁判案由】    毒品危害防制條例
【裁判全文】
臺灣桃園地方法院刑事判決              95年度訴字第2349號
公  訴  人  台灣桃園地方法院檢察署檢察官
被      告  甲○○
上列被告因違反毒品危害防制條例案件，經檢察官提起公訴（95
年度毒偵字第4755號），被告於本院準備程序進行中，就被訴事
實為有罪之陳述，經本院告知簡式審判程序意旨，並聽取公訴人
及被告之意見後，本院合議庭裁定由受命法官獨任依簡式審判程
序審理，並判決如下：
    主  文
甲○○施用第一級毒品，處有期徒刑柒月。
    事  實
一、甲○○前於民國九十四年間因施用毒品案件，經本院以九十
    三年度毒聲字第一０二號裁定送觀察、勒戒後，認無繼續施
    用毒品之傾向而於九十三年六月三日釋放出所，嗣由臺灣桃
    園地方法院檢察署檢察官於同年六月二十日以九十三年度毒
    偵字第二二九八號為不起訴處分確定。
二、詎料甲○○仍不知戒除施用毒品習性，竟於前開觀察勒戒執
    行完畢釋放後之五年內，復基於施用第一級毒品海洛因之犯
    意，於九十五年八月三十日上午十時許，在桃園縣八德市松
    柏林十五號友人住處內，以針筒注射方式施用第一級毒品海
    洛因一次，嗣於同日十七時三十分許，為警在上址查獲。
三、案經桃園縣政府警察局桃園分局報告臺灣桃園地方法院檢察
    署檢察官偵查起訴。
    理  由
一、程序部分：本件被告甲○○所犯係死刑、無期徒刑或最輕本
    刑為三年以上有期徒刑以外之罪，亦非屬高等法院管轄第一
    審之案件，其於準備程序中就被訴事實為有罪之陳述，經本
    院告知簡式審判程序之旨，並聽取當事人意見後，經本院合
    議庭依刑事訴訟法第二百七十三條之一第一項規定裁定由受
    命法官獨任進行簡式審判程序，合先敘明。
二、經查：
    (一)訊據被告甲○○對其於九十五年八月三十日上午十時許，
      在桃園縣八德市松柏林十五號友人住處內，施用第一級毒
      品海洛因一次之犯罪事實，業於本院審理時坦承不諱，而
      員警查獲被告後所採集之尿液檢體，經送請台灣檢驗科技
      股份有限公司以酵素免疫分析法初步檢驗，再佐以氣相層
      析質譜儀分析法確認檢驗結果確呈鴉片類（嗎啡）陽性反
      應，此有桃園縣政府警察局刑事警察大隊被採尿人姓名編
      號對照表、台灣檢驗科技股份有限公司濫用藥物尿液檢驗
      報告各一紙附卷可稽，而以氣相層析質譜儀作藥物及其代
      謝產物之定性及定量分析，幾乎不會有偽陽性反應產生，
      為毒品檢驗學之常規，亦為本院辦理相關違反毒品危害防
      制條例案件所知悉，上開檢驗結果當足以認定為真實。足
      認被告前開所為任意性自白確與事實相符，應堪採信。
    (二)次查，被告前於九十三年間因施用毒品案件，經本院以九
      十三年度毒聲字第一０二號裁定送觀察、勒戒後，認無繼
      續施用毒品之傾向，而於九十三年六月三日釋放出所，嗣
      由臺灣桃園地方法院檢察署檢察官於同年六月二十日以九
      十三年度毒偵字第二二九八號為不起訴處分確定等情，亦
      有臺灣高等法院被告前案紀錄表一份附卷為憑，堪認被告
      確於前開觀察勒戒執行完畢釋放後五年內，再犯本件毒品
      危害防制條例第十條第一項之施用第一級毒品罪。
    (三)從而，本件事證明確，被告上開施用第一級毒品海洛因之
      犯行，已經證明，應依法論科。
三、核被告甲○○所為係犯毒品危害防制條例第十條第一項施用
    第一級毒品罪；又其於施用海洛因前後所持有之第一級毒品
    海洛因等行為，既意在供己施用，其持有之低度行為應為施
    用之高度行為吸收，不另論罪。爰審酌被告前因施用毒品案
    件，業經觀察、勒戒並曾獲不起訴處分之寬典，卻未能把握
    自新機會，澈底戒除施用毒品之惡習，仍再施用足以導致人
    體機能發生依賴性、成癮性及抗藥性等障礙之第一級毒品海
    洛因之罪行，足徵其沾染毒品甚深，戕害自身健康，漠視法
    令禁制，顯未見悔改之意，惟尚能坦承犯行，犯後態度頗佳
    ，暨其犯罪動機、手段、施用毒品次數僅一次等一切情狀，
    量處如主文所示之刑，以資懲儆。至被告為警查獲時，雖自
    其所在處所內起出海洛因一包（驗餘淨重零點一六公克，人
    工鑑別號000000000號），雖屬毒品危害防制條例
    第二條第二項第一款所定之第一級毒品，然按該條例第十八
    條第一項前段所稱查獲之毒品，係指有罪判決書於事實欄內
    ，已經認定為被告有罪事實之毒品，始足當之（最高法院八
    十八年度台上字第四一五七號判決參照），而本件被告堅決
    否認扣案之海洛因為其所有，亦否認曾施用過或預備供其施
    用之物，堅稱係友人「阿華」所有等語（見本院九十五年十
    二月六日審理筆錄），則此扣案之海洛因當與被告所犯施用
    第一級毒品犯行無涉；再者，同次為警於查獲現場扣得之注
    射針筒一支、吸管杓一支（本院九十五年度刑管字第二八七
    九號），被告亦否認為其所有，此外，並無證據足資證明上
    開物品與被告犯本件施用毒品犯行有何關聯，均無從併予宣
    告沒收銷燬或沒收之餘地，此部分宜由查獲機關另行依法處
    理，附此敘明。
四、據上論斷，應依刑事訴訟法第二百七十三條之一第一項、第
    二百九十九條第一項前段，毒品危害防制條例第十條第一項
    ，判決如主文。
本案經檢察官郝中興到庭執行職務。
中    華    民    國    95    年    12    月    20    日
                     臺灣桃園地方法院刑事第十一庭
                                法  官  何俏美
以上正本證明與原本無異。
如不服本判決，應於送達後10日內，向本院提出上訴狀。
                                書記官  陳淑瓊
中    華    民    國    95    年    12    月    20    日
附錄論罪科刑依據之法條：
毒品危害防制條例第十條
施用第一級毒品者，處六月以上五年以下有期徒刑。
施用第二級毒品者，處三年以下有期徒刑。


司法院資訊處製作；財團法人民間司法改革基金會備份。
